臺灣新北地方法院三重簡易庭小額民事判決
                                  111年度重小字第1817號
原      告  李俊瑾  
被      告  蔡政霖  
訴訟代理人  陳英銓  
            張家愷  

上列當事人間請求侵權行為損害賠償事件，經本院於民國111年9
月27日言詞辯論終結，判決如下：
    主      文
被告應給付原告新臺幣參萬捌仟伍佰壹拾參元。
原告其餘之訴駁回。
訴訟費用確定為新臺幣壹仟元由被告負擔新臺幣玖佰捌拾參元，
其餘由原告負擔。
本判決原告勝訴部分得假執行。
     事實及理由
一、按訴狀送達後，原告不得將原訴變更或追加他訴，但擴張或
    減縮應受判決事項之聲明者，不在此限，民事訴訟法第255
    條第1項第3款定有明文。本件原告起訴時原聲明：被告應給
    付原告新臺幣（下同）30,878元。嗣於民國111年8月9日當
    庭變更其聲明為：被告應給付原告39,191元。核屬擴張應受
    判決事項之聲明，依前揭規定，應予准許。
二、原告主張：被告於民國111年2月20日23時50分許，駕駛車牌
    號碼000-0000號自用小客車(下稱系爭A車)在新北市○○區○○○
    路000號台亞林口中山加油站內，因倒車不慎之過失，致碰
    撞原告所有並駕駛之車牌號碼000-0000號營業小客車（下稱
    系爭B車），致系爭B車受損，原告因而支付維修鍍膜費用2
    萬7,087元，另原告因系爭B車維修8日無法營業，而受有營
    業損失12,104元，上開金額合計3萬9,191元。為此，爰依侵
    權行為之法律關係提起本訴，並聲明：被告應給付原告3萬9
    ,191元。
三、被告則以：本件事故肇事責任尚待釐清等語置辯，並聲明：
    原告之訴駁回。
四、按汽車倒車時，應顯示倒車燈光或手勢後，謹慎緩慢後倒，
    並應注意其他車輛及行人，道路交通安全規則第110條第2款
    定有明文。經本院勘驗原告所提出之系爭B車行車紀錄器錄
    影檔案，見系爭B車於加油後右轉彎駛出，於轉彎過程中，
    系爭A車自系爭B車左前方直接向後倒行，持續顯示倒車燈並
    未停止，嗣即與系爭B車發生碰撞等情，有本院勘驗筆錄可
    稽，顯見被告駕駛系爭A車倒車時，確未注意其他車輛且未
    謹慎緩慢後倒，方致碰撞系爭B車，是被告之駕駛行為自有
    過失甚明。
五、按因故意或過失，不法侵害他人之權利者，負損害賠償責任
    ；又汽車、機車或其他非依軌道行駛之動力車輛，在使用中
    加損害於他人者，駕駛人應賠償因此所生之損害；另不法毀
    損他人之物者，被害人得請求賠償其物因毀損所減少之價額
    ，民法第184條第1項前段、第191條之2前段、第196條分別
    定有明文。茲就原告請求之項目及金額審酌如下：㈠
　㈠系爭B車修復費用部分：
　　按依民法第196 條請求賠償物被毀損所減少之價額，固得以
    修復費用為估定之標準，但以必要者為限（如修理材料以新
    品換舊品，應予折舊）。經查，系爭B車係109年11月（推定
    15日）出廠，至111年2月20日受損時已使用1年3月又5日，
    依營利事業所得稅結算申報查核準則，提列折舊以1 年為計
    算單位，其使用期間未滿1 年者，按實際使用月數相當於全
    年之比例計算之，不滿1月者，以1 月計，系爭B車實際使用
    之期間應以1年4月計算。再依行政院公布之固定資產耐用年
    數表及固定資產折舊率表，營業小客車之耐用年數4年，依
    定率遞減法每年折舊千分之438，則原告請求之修理費用中
    零件費用為新臺幣（下同）887元，依上開標準計算其折舊
    後為425元。是系爭B車合理修復費用為上開扣除折舊額之零
    件費用425元，加計其他無須折舊之鈑金、塗裝費用24,400
    元，共計24,825元（計算式：425元＋24,400元＝24,825元）
    ；另原告於111年1月10日曾請廠商將系爭B車鍍膜，亦有駿
    聘車體美研車主資料乙份存卷可稽，系爭B車車身鈑金、烤
    漆後自有重新美容鍍膜必要，則原告請求鍍膜費用1,800元
    ，亦應准許。綜上，原告得請求之修車費用、鍍膜費用共計
    26,625 元（計算式：24,825元+1,800 元=26,625元），逾
    此部分之請求，即屬無據。
  ㈡營業損失部分： 
　　按損害賠償，除法律另有規定或契約另有訂定外，應以填補
    債權人所受損害及所失利益為限，且依通常情形或依已定之
    計劃或其他特別情事，可得預期之利益，視為所失利益，民
    法第216條第1項、第2項定有明文。原告主張系爭B車進廠維
    修、鍍膜各需7日、1日，共計8日無法營業，業據提出北達
    汽車股份有限公司新莊服務廠估價單、免用統一發票收據為
    證，堪可採信。至原告固主張其每日營業損失為1,513元，
    然參以原告所提出之台北市計程車客運商業同業公會函，可
    知2000CC以下營業車，每日平均收入為1,486元，又系爭B車
    排氣量為1998CC，有卷附行車執照可按，原告每日營收應以
    1,486元計算為適當，是原告請求被告賠償營業損失於11,88
    8元（計算式：1,486元×8日＝11,888元）之範圍內，為有理
    由，應予准許；逾此部分之請求，即屬無據。
  ㈢綜上，原告得向被告請求賠償之金額合計為38,513元（計算
    式：修復費用26,625元＋營業損失11,888元＝38,513元）。
六、從而，原告依侵權行為之法律關係，請求被告給付38,513元
    ，為有理由，應予准許，逾此部分之請求，為無理由，應予
    駁回。 
七、本件原告勝訴部分，係依小額訴訟程序而為被告敗訴之判決
    ，爰依職權宣告假執行。另依民事訴訟法第79條、第436條
    之19第1項規定，確定本件訴訟費用為1,000元，應由被告負
    擔983元，餘由原告負擔。　　
中　　華　　民　　國　　111 　年　　10　　月　　21　　日
                           臺灣新北地方法院三重簡易庭 
                                 法  官  洪任遠
以上正本係照原本作成。
如不服本判決，應於送達後20日內，向本院提出上訴狀，並表明
上訴理由（上訴理由應表明1、原判決所違背之法令及具體內容
。2、依訴訟資料可認為原判決有違背法令之具體事實。），如
於本判決宣示後送達前提起上訴者，應於判決送達後20日內補提
上訴理由書（須附繕本），如未於上訴後20日內補提合法上訴理
由書，法院得逕以裁定駁回上訴。
中　　華　　民　　國　　111 　年　　10　　月　　21　　日
　　　　　　　　　　　            書記官  楊家蓉  
附表
-----
折舊時間           金額
第1年折舊值        887×0.438=389
第1年折舊後價值    887-389=498
第1年4月折舊值     498×0.438×(4/12)=73
第1年4月折舊後價值 498-73=425